【裁判字號】    89,重訴,22
【裁判日期】    890728
【裁判案由】    毒品危害防制條例
【裁判全文】
臺灣桃園地方法院刑事判決                          八十九年度重訴字第二二號
    公  訴  人  臺灣桃園地方法院檢察署檢察官
    被      告  乙○○
    指定辯護人  本院公設辯護人  甲○○
右列被告因違反毒品違害防制條例等案件，經檢察官提起公訴（八十九年度偵字第七
六七三號），本院判決如左：
        主  文
乙○○共同運輸第一級毒品，處死刑，褫奪公權終身，扣案之第一級毒品海洛因捌包
（總淨重肆仟壹佰伍拾捌點捌捌公克，包裝重參佰肆拾點肆伍公克）均沒收銷燬之，
另扣案之內衣壹件及束腹肆件均沒收。
        事  實
一、乙○○為新加坡人，明知運輸第一級毒品海洛因進入台灣地區係觸犯死刑、無期
    徒刑之罪，竟為賺取新加坡幣七千元報酬（尚未領得）為其本人及妻子治病（現
    罹有開放性肺結核及後天免疫不全症候群），與年籍不詳綽號「阿明」之印尼成
    年人及三名年籍不詳之泰國成年人基於運輸及私運屬管制物品之第一級毒品海洛
    因（下稱海洛因）之犯意聯絡，由乙○○先於民國（下同）八十九年五月十八日
    ，前往印尼某地與「阿明」商議運輸、私運海洛因之流程及取得前往泰國曼谷之
    費用後，乙○○即於翌（十九）日，返回新加坡境內購買其前往泰國曼谷之機票
    ，並於同年月二十日下午一時許前往泰國曼谷由「阿明」預先安排之某飯店內等
    候，再聯絡「阿明」其已安全抵達該飯店，後「阿明」即通知該三名泰國成年人
    於同年月二十一日凌晨十二時許，攜帶屬我國行政院公告甲類第四款管制進出口
    物品之海洛因八包（總淨重四千一百五十八點八八公克，純度百分之八十二點七
    九，包裝重三百四十點四五公克）及其等所有束腹四件前往該飯店，並在乙○○
    之房間內，由乙○○配合該三名泰國成年人先將上開海洛因八包先縫在上開四件
    束腹內面，再將上開四件束腹縫在乙○○當時所穿著之內衣外層（即將海洛因八
    包夾藏內衣與束腹之間），完成夾藏上開海洛因八包之動作。嗣乙○○即於同日
    上午七時許，搭乘泰國航空公司ＴＧ─４１１號班機，於同日中午十二時四十分
    許入境我國中正國際機場，而將上開屬管制物品之海洛因八包運輸及私運進口我
    國境內，惟在我國機場入境海關檢查室查驗時為我國內政部警政署警員當場查獲
    上情，並扣得上開海洛因八包、內衣乙件及束腹四件。
二、案經內政部警政署航空警察局報請臺灣桃園地方法院檢察署檢察官偵查起訴。
        理  由
一、右揭事實業據被告乙○○迭次於警、偵訊中及本院審理時坦承不諱，復有扣案之
    上開海洛因八包、內衣乙件、束腹四件、機票影本乙紙、登機證乙紙、新加坡護
    照影本乙份及現場查獲照片八紙，在卷可稽，足堪認定。又扣案之上開海洛因八
    包，經送請法務部調查局鑑定結果，確係含海洛因成份（總淨重四千一百五十八
    點八八公克，包裝重三百四十點四五公克），此有法務部調查局八十九年六月十
    三日00000000號鑑定通知書乙紙，在卷可佐，亦堪認定。被告犯行已臻
    明確，應予依法論科。
二、核被告所為，係犯毒品危害防制條例第四條第一項之運輸第一級毒品罪及懲治走
    私條例第二條第一項之私運管制物品進口罪。被告所犯上開二罪間，有一行為而
    觸犯數罪名之想像競合犯關係，為想像競合犯，應依刑法第五十五條規定，從一
    重之運輸第一級毒品罪處斷。被告就所犯上開二罪，與「阿明」及該三名泰國成
    年人間，有犯意聯絡及行為分擔，為共同正犯。爰審酌被告明知其所運輸及私運
    進口我國境內者，亦係屬新加坡國內列管之毒品海洛因，無論依新加坡或我國法
    律，均屬死刑或無期徒刑之重罪，而被告竟為醫治其個人及妻子之疾病，即夥同
    「阿明」及該三名泰國成年人，將扣案之上開海洛因八包，以上述方式運輸及私
    運進入我國境內，又扣案之上開海洛因不僅總淨重達四千一百五十八點八八公克
    ，且其純度亦高達百分之八十二點七九，若被告果能順利交付上開海洛因八包予
    台灣貨主，則對我國社會安全及國人健康之嚴重損害（若以每次施用零點零五公
    克計算，則可供八萬三千一百七十七點六人次施用），更是不言可諭，足證被告
    與「阿明」及該三名泰國成年人間惡性之重大，為遏止國內毒品之氾濫及台灣淪
    為毒品轉運國之惡名，實有對被告處刑殛刑之必要及被告犯罪後之態度等一切情
    狀，量處如主文所示之刑，並依刑法第三十七條第一項規定，諭知褫奪公權終身
    ，以資儆懲。至於扣案之上開海洛因八包，應依毒品危害防制條例第十八條第一
    項前段規定，諭知沒收銷燬之；另扣案之上開內衣乙件及束腹四件，則分別為被
    告及該三名泰國成年人所有供犯罪所用之物，業據被告供承在卷，應依毒品危害
    防制條例第十九條第一項規定，均宣告沒收之。至被告本件犯罪酬勞新加坡幣七
    千元，因尚未取得，不予沒收，附此敘明。
據上論斷，應依刑事訴訟法第二百九十九條第一項前段，毒品危害防制條例第四條第
一項、第十八條第一項前段、第十九條第一項，懲治走私條例第二條第一項，刑法第
十一條、第二十八條、第五十五條、第三十七條第一項，判決如主文。
本案經檢察官呂理銘到庭執行職務
中        華        民        國    八十九    年    七    月   二十八   日
                              臺灣桃園地方法院刑事第四庭
                                  審判長  法官  鄭 景 文
                                          法官  孫 惠 琳
                                          法官  林 晏 鵬
右正本證明與原本無異。
如不服本判決，應於判決送達後十日內向本院提出上訴狀( 應附繕本 )，上訴於
臺灣高等法院。
                                          書記官 張 雅 慧
中        華        民        國   八十九   年   九   月    六    日
附錄法條：毒品危害防制條例第四條、懲治走私條例第二條
毒品危害防制條例第四條
製造、運輸、販賣第一級毒品者，處死刑或無期徒刑；處無期徒刑者，得併科新臺幣
一千萬元以下罰金。
製迼、運輸、販賣第二級毒品者，處無期徒刑或七年以上有期徒刑，得併科新台幣七
百萬元以下罰金。
製造、運輸、販賣第三級毒品者，處五年以上有期徒刑，得併科新臺幣五百萬元以上
罰金。
製迼、運輸、販賣專供製迼或施用毒品之器具者，處一年以上七年以下有期徒刑，得
併科新臺幣一百萬元以下罰金。
前四項之未遂犯罰之。
懲治走私條例第二條
私運管制物品進口、出口逾公告數額者，處七年以下有期徒刑，得併科七千元以下罰
金。
以犯前項之罪為常業者，處三年以上十年以下有期徒刑，得併科一萬元以下罰金。
第一項之未遂犯罰之。
第一項所稱管制物品及其數額，由行政院公告之。


司法院資訊處製作；財團法人民間司法改革基金會備份。
